【裁判字號】    92,訴,412
【裁判日期】    921217
【裁判案由】    違反毒品危害防制條例
【裁判全文】
臺灣屏東地方法院刑事判決                          九十二年度訴字第四一二號
    公  訴  人  臺灣屏東地方法院檢察署檢察官
    被      告  甲○○
右列被告因違反毒品危害防制條例案件，經檢察官提起公訴（九十二年度毒偵字第七
○六號）及移送併辦（九十二年毒偵字第一○一一號、第一二八五號、第一三八九號
、第一三九○號、第一五一八號、第一六六二號），本院以簡式審判程序審理，判決
如左：
    主  文
甲○○連續施用第一級毒品，累犯，處有期徒刑壹年，扣案之第一級毒品海洛因壹包
（淨重零點零貳公克）沒收銷燬之。又連續施用第二級毒品，累犯，處有期徒刑捌月
。應執行有期徒刑壹年陸月，扣案之第一級毒品海洛因壹包（淨重零點零貳公克）沒
收銷燬之。
    事  實
一、甲○○前因施用第二級毒品案件，經強制戒治期滿，而由台灣屏東地方法院檢察
    署檢察官於民國八十九年八月八日為不起訴處分（八十九年度毒偵字第三三八號
    ）。亦曾因違反肅清煙毒條例案件，經本院以八十四年訴字第二八六號判決判處
    有期徒刑四年確定，而於九十一年一月三日縮短刑期執行完畢。惟其仍不能戒除
    毒癮，復於前開不起訴處分後五年內，基於施用第一、二級毒品之概括犯意，自
    九十二年四月十五日十三時三十分許向前回溯七十二小時內之某時起至同年八月
    十三日三時許向前回溯七十二小時內某時止，以約每二、三天一次之頻率，在屏
    東縣萬丹鄉不詳地點之產業道路上，以針筒注射之方法，連續施用第一級毒品海
    洛因多次；並以約每兩、三天一次之頻率，在同一時段、在同前地點，以鋁箔紙
    上放置毒品點燃之方式，連續施用第二級毒品安非他命多次。嗣為警先後於九十
    二年四月十五日十三時三十分許、九十二年四月三十日中午十二時三十分許、九
    十二年五月二日二十一時二十五分許、九十二年五月二十二日十七時二十五分許
    、九十二年五月三十一日二十一時五十五分許、九十二年七月十九日十四時三十
    分許、九十二年八月十三日三時許多次查獲。其於九十二年四月三十日被查獲時
    ，並為警方持搜索票在其屏東縣萬丹鄉○○村○○街一八七號住處二樓房間內搜
    索扣得第一級毒品海洛因一包（驗後淨重零點零二公克、包裝重零點二二公克）
    。
二、案經屏東縣警察局潮州分局及屏東分局報請台灣屏東地方法院檢察署檢察官偵查
    起訴及移送併辦。
    理  由
一、右開事實業被告甲○○於本院審理中坦承不諱，且查獲警局將查獲時所採被告尿
    液送驗結果，均呈甲基安非他命及嗎啡陽性反應（惟九十二年五月二日二十一時
    二十五分被告為警查獲時所採尿液經送複驗結果，安非他命及甲基安非他命部分
    呈陰性反應，本院卷第一三二頁所附長榮大學確認報告參照，故該部分證據應予
    排除）；扣案之白色粉末一包，經送法務部調查局鑑定結果，亦確認含有毒品海
    洛因之成分，此分別有屏東縣衛生局九十二年五月十二日屏縣衛檢六字第九二○
    一七八號、九十二年五月十二日屏縣衛檢六字第九二○一九八號、九十二年六月
    十六日屏縣衛檢六字第九二○二三二號、九十二年六月二日屏縣衛檢六字第九二
    ○二二一號、九十二年八月七日屏縣衛檢六字第九二○二八○號、九十二年八月
    二十一日屏縣衛檢六字第九二○三○一號煙毒及麻醉藥品類委託檢驗結果通知書
    六紙、長榮大學確認報告四分（九二尿保三七四號、六五八號、八一○號、八一
    一號）及法務部調查局鑑定通知書一分附卷供憑，足認其自白與事實相符。又被
    告前因施用毒品案件，經裁定送強制戒治期滿後，由台灣屏東地方法院檢察署檢
    察官為不起訴處分一節，亦有該不起訴處分書影本在卷足憑。本件事證明確，被
    告犯行堪以認定。
二、按海洛因為第一級毒品，安非他命為第二級毒品，毒品危害防制條例第二條第一
    項第一、二款分別定有明文。被告於經強制戒治期滿，由檢察官為不起訴處分後
    五年內再度施用海洛因及安非他命毒品。核其所為，係犯毒品危害防制條例第十
    條第一項之施用第一級毒品罪及同條第二項之施用第二級毒品罪。其持有毒品之
    行為為施用毒品之犯行所吸收，不另論罪。被告分別多次施用第一、二級毒品行
    為，時間緊接，分別所犯罪名相同，顯均係基於概括犯意反覆為之，均為連續犯
    ，爰依刑法第五十六條之規定以一罪論，並加重其刑。又被告前有如事實欄所示
    之科刑及執行情形，有台灣高等法院被告全國前案紀錄表一紙附卷足憑，其於刑
    之執行完畢後，五年內再犯本件有期徒刑之罪，為累犯，應依法加重其刑。且其
    同時有兩項刑之加重事由，故應依法遞加之。公訴人雖僅就被告於九十二年四月
    三十日十五時十分許回溯七十二小時內某時，在不詳處所施用第一級毒品海洛因
    及第二級毒品安非他命之犯行提起公訴，然檢察官就犯罪事實一部起訴者，其效
    力及其全部，本件被告於前開不起訴處分後五年內，多次施用海洛因及安非他命
    之犯罪事實，與前揭起訴部分之犯行有連續犯之關係，已如前述，本院自應就該
    屬於裁判上一罪之部分一併加以裁判。被告所犯上開兩罪，犯意各別，罪名不同
    ，應分論併罰。茲審酌被告犯罪之動機、目的、施用之次數、毒品種類、素行、
    前已有施用毒品之犯行，經強制戒治後，仍無法根絕毒癮而又再度施用，且併同
    施用兩種毒品，顯見毒癮甚重，惟於本院審理中坦承犯行，態度良好等一切情狀
    ，爰分別量處如主文所示之刑，並合併定其應執行之刑，以資懲儆。扣案之第一
    級毒品海洛因一包，淨重零點零二公克，為查獲之毒品，且據被告供明為其所有
    （本院卷第一三九頁筆錄），故應依毒品危害防治條例第十八條第一項諭知沒收
    銷燬之。
據上論斷，應依刑事訴訟法第二百七十三條之一第一項、第二百九十九條第一項前段
，毒品危害防制條例第十條第一項、第二項、第十八條第一項，刑法第十一條前段、
第五十六條、第四十七條、第五十一條第五款，判決如主文。
中      華      民      國      九十二      年    十二    月    十七    日
                                      臺灣屏東地方法院刑事第四庭
                                          法  官  王以齊
右正本證明與原本無異。
對於本判決如有不服應於收受送達後十日內向本院提出上訴書狀上訴於台灣高等法院
高雄分院並按他造當事人之人數附具繕本。
                                          書記官   盧姝伶
中      華      民      國      八十九      年      七      月    八    日
附錄本判決論罪法條
毒品危害防制條例第十條：
施用第一級毒品者，處六月以上五年以下有期徒刑。
施用第二級毒品者，處三年以下有期徒刑。


司法院資訊處製作；財團法人民間司法改革基金會備份。
